【裁判字號】    89,交上易,604
【裁判日期】    890428
【裁判案由】    過失傷害
【裁判全文】
臺灣高等法院臺中分院刑事判決          民國八十九年度交上易字第六○四號
    上  訴  人  臺灣苗栗地方法院檢察署檢察官
    被      告  己○○
右上訴人因被告過失傷害案件，不服台灣苗栗地方法院中華民國八十八年十月十八日
第一審判決（民國八十八年度交易字第八三號，起訴案號：台灣苗栗地方法院檢察署
民國八十八年度偵字第三二九八號），提起上訴，本院判決如左：
    主  文
原判決撤銷。
己○○從事業務之人，因業務上之過失傷害人，處有期徒刑陸月，如易科罰金，以
佰元折算壹日。
    事  實
一、己○○係統聯汽車股份有限公司之司機，為從事業務之人，於民國八十八年六月
    六日上午六時二十分許，駕駛車號ＦＲ─七九一號營業大客車搭載乘客丙○○、
    戊○○、丁○等人，沿中山高速公路由北往南方向行駛，於同日上午八時五分許
    ，行經國道中山高速公路南下一四二公里又二百公尺處，因己○○所駕駛之ＦＲ
    ─七九一號營業大客車行駛中線車道而其前面有一貨櫃車行駛在前，己○○欲變
    換至外側車道，此時應注意汽車行駛在高速公路途中變換車道時，應保持安全距
    離及間隔，而依當時情形亦無不能注意情形，竟疏未注意及此，乃貿然向外側車
    道變換車道，致撞及在外側車道同向由乙○○駕駛ＸＩ─五一九號全聯結車左後
    方，使丙○○受有頭部外傷、顏面外傷、左額部裂傷、胸部鈍挫傷併右側第一至
    第四肋骨骨折，戊○○受有頭部外傷、顏面外傷、前額部裂傷，丁○受有頭部外
    傷併頜部裂傷左手裂傷併小指伸肌腱斷裂疑上頜骨骨折，乙○○受有頭部外傷併
    左頰裂傷等傷害。
二、案經丙○○、戊○○、丁○、乙○○訴由內政部警政署國道公路警察局第二警察
   隊報請臺灣苗栗地方法院檢察署檢察官請偵查起訴。
    理  由
一、右開犯罪事實，業據被告己○○於偵、審中自白不諱，核與告訴人丙○○、戊○○、丁○、乙○○指訴情節相符，並有道路交通事故調查報告表一紙、協和醫院
    診斷證明書四紙附卷可稽。按汽車在行駛途中，不得驟然或任意變換車道，如欲
    超越前車變換車道時應先顯示方向燈告知前後車輛並保持安全距離及間隔方得超
    越或變換車道，高速公路交通管制規則第十一條定有明文。被告駕車自應注意上
    述道路交通安全規定，竟疏未注意及此，致撞及被害人乙○○所駕駛之ＸＩ─五
    一九號全聯結車左後方，使丙○○受有頭部外傷、顏面外傷、左額部裂傷、胸部
    鈍挫傷併右側第一至第四肋骨骨折，戊○○受有頭部外傷、顏面外傷、前額部裂
    傷，丁○受有頭部外傷併頜部裂傷左手裂傷併小指伸肌腱斷裂，疑上頜骨骨折，
    乙○○受有頭部外傷併左頰裂傷等傷害，被告顯有過失，是被告過失傷害犯行已
    臻明確，而被告之過失行為與告訴人之受傷間，又具有相當因果關係，是本件被
    告業務過失傷害犯行洵堪認定。
二、被告己○○為統聯汽車股份有限公司之司機，係職業駕駛人，於執行業務中開車
    肇事，致人受傷，核其所為，係犯刑法第二百八十四條第二項前段之業務過失傷
    害罪。其同時同地因同一行為而致乙○○、丙○○、戊○○、丁○四人受傷，而
    侵害數人之法益，係想像競合犯，應從一重處斷。原審予以論科，固非無見，惟
    其漏未依想像競合犯處斷，已有違法，且被告一行為而致數人受傷，情節非輕，
    且迄未賠償被害人，原判決僅予量處有期徒刑四月，亦嫌過輕，檢察官上訴意旨
    循告訴人之請求，執以指摘原判決此部分不當，為有理由，應由本院將原判決撤
    銷改判，爰審酌被告之過失程度、所生之危害、肇事後之態度、且被告尚未與被
    害人達成民事和解賠償等一切情狀，判處如主文所示之刑，並諭知易科罰金之折
    算標準。
三、据上論斷，應依刑事訴訟法第三百六十九條第一項前段、第三百六十四條、第二
    百九十九條第一項前段、刑法第二百八十四條第二項前段、第五十五條、第四十
    一條、罰金罰鍰提高標準條例第一條前段、第二條，判決如主文。
本案經檢察官甲○○到庭執行職務。
中      華      民      國    八十九     年      四       月   二十八   日
                                  臺灣高等法院臺中分院刑事第五庭
                                        審判長法  官  吳  火  川
                                              法  官  郭  同  奇
                                              法  官  朱      樑
右正本證明與原本無異。
不得上訴。
                                              書記官  呂  淑  芬
中      華      民      國    八十九     年      五       月     一     日
附錄論罪科刑法條
刑法第二百八十四條第二項
    從事業務之人，因業務上之過失傷害人者，處一年以下有期徒刑、拘役或一千元
  以下罰金，致重傷者，處三年以下有期徒刑、拘役或二千元以下罰金。
                                                                        Ｆ


司法院資訊處製作；財團法人民間司法改革基金會備份。
